臺灣高等法院刑事裁定
110年度聲字第324號
聲明異議人
即  受刑人  鄧文聰




選任辯護人  王子文律師
上列聲明異議人即受刑人因違反保險法等案件，對於臺灣臺北地
方檢察署檢察官執行之指揮（109年執字第7451號），聲明異議
，本院裁定如下：
    主  文
聲明異議駁回。
    理  由
一、聲明異議意旨略以：本件檢察官於執行指揮書上記載「應執
    行有期徒刑二十年」，係自定執行刑，違反刑事訴訟法第47
    7條之規定。又執行指揮書上備註欄記載「接續本署107年執
    續分字第1號指揮書執行」，接續第1案之10年後再為執行20
    年，檢察官自行將三案之執行刑定為30年，亦違反刑事訴訟
    法第477條之規定。檢察官於執行裁定尚未作成並確定，即
    提前送執行，亦違反刑事訴訟法第456條第1項之規定云云。
二、按受刑人或其法定代理人或配偶以檢察官執行之指揮為不當
    者，得向諭知該裁判之法院聲明異議，刑事訴訟法第484條
    定有明文。而所稱「檢察官執行之指揮不當」，應包括執行
    之指揮違法及執行方法不當等情形在內（最高法院77年度台
    抗字第741號裁定意旨參照）。又刑罰執行，由檢察官依指
    揮書附具之裁判書為之，刑事訴訟法第457條第1項、第458
    條規定至明；而判決確定後即生效力，檢察官如依確定判決
    內容為指揮執行，自難指檢察官執行之指揮為違法或其執行
    方法不當；除法院之確定判決或定執行刑之確定裁定有違法
    情事，經非常上訴或再審程序，加以撤銷或變更者外，原確
    定裁判有其執行力，檢察官應據以執行；從而，於法院之確
    定裁判變更前，檢察官據以執行，其執行之指揮即難認有違
    法或不當（最高法院100年度台抗字第936號、101年度台抗
    字第301號、103年度台抗字第624號裁定意旨參照）。
三、經查：
  ㈠聲明異議人即受刑人鄧文聰（下稱受刑人）因違反保險法等
    案件，經本院以105年度金上重訴字第30號判決，認受刑人
    共同犯保險法第168條之2第1項後段之背信罪，處有期徒刑1
    0年，併科罰金新臺幣（下同）3億5千萬元，罰金如易服勞
    役，以罰金總額與參年之日數比例折算，受刑人不服均提起
    上訴後，此部分經最高法院以106年度台上字第3461號判決
    駁回上訴確定；而就其他撤銷發回部分，再經本院以107年
    度金上重更一字第1號判決，認受刑人共同犯保險法第168條
    之2第2項之共同背信罪，處有期徒刑16年，併科罰金6億元
    ，罰金如易服勞役，以罰金總額與參年之日數比例折算。又
    共同犯修正前洗錢防制法第11條第1項洗錢罪，處有期徒刑4
    年。受刑人仍不服提起上訴第三審，經最高法院以108年度
    台上字第4353號，就受刑人前開罪刑部分駁回上訴，就受刑
    人犯罪所得沒收部分則撤銷發回，此有上開各判決書影本及
    本院被告前案紀錄表在卷可查。
  ㈡承上，臺灣臺北地方檢察署（下稱臺北地檢署）就受刑人上
    開經最高法院以108年度台上字第4353號上訴駁回確定部分
    （共2罪），於110年1月7日核發執行指揮書，該指揮書於罪
    刑及刑期欄載明「保險法有期徒刑十六年1次，洗錢防制法
    有期徒刑四年1次，應執行有期徒刑二十年」等情，有上開
    執行指揮書在卷可考。顯見檢察官係以二罪合併所得為合計
    執行之刑期。而最高法院106年度台上字第3461號判決將本
    院105年度金上重訴字第30號判決受刑人所犯洗錢罪及共同
    犯保險法第168條之2第1項後段之背信罪之罪刑部分撤銷，
    則本院前所定應執行刑26年，已失所附麗，不生確定效力，
    而回復至尚未定應執行刑之狀態，則檢察官以受刑人經最高
    法院以108年度台上字第4353號，就受刑人前開罪刑部分駁
    回上訴而確定之2罪刑，合計應執行刑期為有期徒刑20年，
    係依確定判決內容為指揮執行，尚難謂有何違誤。
　㈢次按裁判確定前犯數罪者，併合處罰之；依刑法第53條應依
    刑法第51條第5款至第7款之規定，定其應執行之刑者，由該
    案犯罪事實最後判決之法院之檢察官，聲請該法院裁定之。
    前項定其應執行之刑者，受刑人或其法定代理人、配偶，亦
    得請求前項檢察官聲請之；刑法第50條第1項前段、刑事訴
    訟法第477條分別定有明文。依刑事訴訟法第477條第2項之
    規定，受刑人或其法定代理人或其配偶得請求檢察官聲請由
    該案犯罪事實最後判決之法院定其應執行之刑，亦即，臺北
    地檢署檢察官在核發執行指揮書前，縱使仍未聲請法院裁定
    定其應執行之刑，受刑人仍可依據前開規定，請求檢察官聲
    請。可知檢察官核發本件執行指揮書僅係暫時性權宜措施，
    該執行指揮書將於日後檢察官另聲請法院裁定定受刑人應執
    行刑後，即失其效力。受刑人以檢察官執行指揮書逕以確定
    2罪之宣告刑累加認應執行有期徒刑20年、自行將三案之執
    行刑定為30年、於執行裁定尚未作成並確定即提前送執行云
    云，有所違誤，請求予以撤銷云云，容有誤會。
  ㈣綜上，本件聲明異議，為無理由，應予駁回。
據上論斷，依刑事訴訟法第486條，裁定如主文。
中　　華　　民　　國　　110 　年　　2 　　月　　3 　　日
                  刑事第十九庭  審判長法　官  曾淑華
                                      法　官  王美玲
                                      法　官  許文章
以上正本證明與原本無異。
如不服本裁定，應於收受送達後五日內向本院提出抗告狀。
                                      書記官   陳盈芝
中　　華　　民　　國　　110 　年　　2 　　月　　3 　　日